【裁判字號】    99,抗,118
【裁判日期】    990504
【裁判案由】    定應執行刑
【裁判全文】
臺灣高等法院臺南分院刑事裁定           99年度抗字第118號
抗  告  人
即  受刑人  甲○○
上列抗告人因聲請定其應執行刑案件，不服臺灣臺南地方法院中
華民國99年3月18日裁定（99年度聲字第415號），提起抗告，本
院裁定如下：
    主  文
抗告駁回。
    理  由
一、本件抗告意旨略以：抗告人於偵訊時有告知檢察官，伊將SI
    M 卡借給一位名叫郭志輝之朋友使用，並不知道郭志輝會拿
    去賣給詐騙集團，也曾請求檢察官傳訊郭志輝，但檢察官說
    沒有郭志輝這個人，直要抗告人認罪，抗告人在這個案件也
    是受害人，為何還要判五個月，實不服該裁定，爰依法提起
    抗告等語。
二、按裁判確定前犯數罪者，併合處罰之；又數罪併罰，有二裁
    判以上者，依第51條之規定，定其應執行之刑；依刑法第53
    條及第54條應依刑法第51條第5款至第7款之規定，定其應執
    行之刑者，由該案犯罪事實最後判決之法院之檢察官，聲請
    該法院裁定之。刑法第50條及第53條，刑事訴訟法第 477條
    第1項分別定有明文。
三、本件經原審以檢察官因受刑人甲○○犯如附表所示各罪，均
    經判決科刑確定在案，依刑事訴訟法第477條第1項，向犯罪
    事實最後判決之法院即原裁定法院（臺灣臺南地方法院）聲
    請定其應執行刑，經原審法院受理而審核檢察官之聲請符合
    刑法第53條及第51條第5款、刑事訴訟法第477條第 1項，定
    應執行為有期徒刑五月，如易科罰金，以新台幣一千元折算
    一日在案。
四、抗告意旨雖以：抗告人當初只是好心幫助朋友郭志輝借他使
    用SIM卡，並不知到該名朋友會將SIM卡買給詐騙集團，也曾
    請求檢察官傳訊郭志輝，但檢察官說沒有這個人，直要抗告
    人認罪，是原裁定宣告應執行刑為五月，顯不合理云云，惟
    查：
  (一)依刑法第51條第 5款規定，數罪併罰，分別宣告其罪之刑，
    依下列各款定其應執行者：五宣告多數有期徒刑者，於各刑
    中之最長期以上，各刑合併之刑期以下，定其刑期，但不得
    逾三十年。又按關於刑之量定，係屬實體法上賦予法院得為
    自由裁量之事項，倘其未有逾越法律所規定之範圍，或濫用
    其權限，即不得任意指摘為違法（最高法院75年台上字第70
    33號判例意旨參照）。
  (二)查抗告人所犯附表所示之罪，前經分別判處有期徒刑二月、
    二月、三月，依上揭刑法第51條第 5款之規定，其所應定之
    刑應於三月以上，七月以下，是以原審定其應執行刑五月，
    經核未逾越上開法條所規定之範圍，亦無濫用其權限，堪稱
    允當。
  (三)再者，抗告人因提供 SIM卡予詐騙集團，所犯幫助詐欺犯行
    ，業經臺灣臺南地方法院審理結果，認定其犯如附表所示之
    罪，事證明確，判決如附表所示之有期徒刑而確定在案，抗
    告人就本件定執行裁定，提起抗告，再執前詞否認犯罪，自
    非適法。
五、綜上所陳，原裁定以受刑人甲○○因犯如附表編號所示之罪
    ，均經科刑確定，依刑法第53條及第51條第 5款、刑事訴訟
    法第477條第1項之規定，准予定應執行為有期徒刑五月，如
    易科罰金，以新台幣一千元折算一日，經核並無違誤。抗告
    意旨猶執前詞指摘原裁定不當，為無理由，應予駁回。
六、據上論結，應依刑事訴訟法第412條，裁定如主文。
中    華    民    國    99    年    5     月    4     日
                  刑事第五庭  審判長法  官  楊明章
                                    法  官  趙文淵
                                    法  官  蔡美美
以上正本證明與原本無異。
不得再抗告。
                                    書記官  歐貞妙
中    華    民    國    99    年    5     月    4     日

司法院資訊處製作；財團法人民間司法改革基金會備份。
